【裁判字號】    98,簡上,41
【裁判日期】    980911
【裁判案由】    詐欺
【裁判全文】
臺灣士林地方法院刑事判決              98年度簡上字第41號
上  訴  人
即  被  告  甲○○
上列上訴人即被告因詐欺案件，不服本院民國98年6 月15日98年
度審簡字第260 號第一審刑事簡易判決（臺灣士林地方法院檢察
署檢察官起訴書案號：98年度偵字第3269號），提起上訴，本院
管轄第二審之合議庭判決如下：
    主  文
原判決撤銷。
甲○○幫助意圖為自己不法之所有，以詐術使人將本人之物交付
，累犯，處有期徒刑月，如易科罰金以新臺幣壹仟元折算壹日
。
    事  實
一、甲○○曾於民國94年間因詐欺案件，經本院以93年度易字第
    812 號判決判處有期徒刑三月確定，而於94年10月25日執行
    完畢，猶不知悔改，其明知提供己有金融機構帳戶之存摺及
    提款卡供他人使用，應能預見其提供之帳戶有遭他人利用作
    為詐騙工具之可能，竟仍不違其本意，基於幫助詐欺之犯意
    ，於民國97年12月30日某時許，在臺北市○○○路及市○○
    道口，將其於94年4 月11日在臺北縣汐止市之第一商業銀行
    汐止分行所開立之帳號為00000000000 號帳戶之存摺影本、
    提款卡及密碼，交付與真實年籍均不詳成年人所組成之詐欺
    集團有犯意聯絡之真實年籍不詳綽號「小江」之成年男子，
    以供該詐欺集團使用，旋由該詐欺集團之真實年籍不詳之成
    年女子，於98年1 月2 日，以電話向乙○○佯以網路交友為
    由而指示受話人匯款，並要求其匯款至與之無詐欺犯意聯絡
    之甲○○所提供之上開帳戶內，致受話之乙○○陷於錯誤，
    而依指示於98年1 月2 日21時許，前往臺北市文山區景美捷
    運站旁之全家便利商店，利用自動櫃員機將新臺幣（下同）
    25000 元匯入上開指定帳戶內，迨乙○○於匯款後發覺受騙
    ，而於98年1 月3 日1 時39分許報警處理，並通報為警示帳
    戶，旋經警調閱相關開戶資料，始查悉上情。
二、案經乙○○訴由臺北縣政府警察局汐止分局報請臺灣士林地
    方法院檢察署檢察官偵查起訴。
    理  由
一、按被告以外之人於審判外之言詞或書面陳述，除法律有規定
    者外，不得作為證據；又被告以外之人於審判外之陳述，雖
    不符合同法第159 條之1 至第159 條之4 之規定，但經當事
    人於審判程序同意作為證據，法院審酌該言詞陳述或書面陳
    述作成時之情況，認為適當者，亦得為證據；又當事人、代
    理人或辯護人於法院調查證據時，知有第159條第1 項不得
    為證據之情形，而未於言詞辯論終結前聲明異議者，視為有
    前項之同意，刑事訴訟法第159 條第1 項及第159 條之5 分
    別定有明文。查本判決下列所引用之下列各項證據方法之證
    據能力，當事人於本院審判期日中均未予爭執，且迄至言詞
    辯論終結前亦未再聲明異議，本院審酌該等言詞陳述及書面
    陳述作成時之情況，並無不宜作為證據之情事，依刑事訴訟
    法第159 條之5 之規定，自得作為證據。
二、前揭犯罪事實，業據被告甲○○於本院審理中坦承不諱，並
    據告訴人乙○○於警詢中指訴歷歷，且有第一商業銀行汐止
    分行98年8 月20日一汐止字第00143 號函所檢附之開戶基本
    資料、交易明細、被告甲○○所提供之通聯紀錄及告訴人乙
    ○○所提供之自動櫃員機交易明細表在卷可稽，足徵被告甲
    ○○之上開自白與事實相符。本件事證明確，被告甲○○之
    上開犯行洵堪認定，應予依法論科。
三、核被告甲○○上開所為，係犯刑法第339 條第1 項、第30條
    第1 項之幫助詐欺取財罪。又其幫助他人犯罪，為幫助犯，
    應依刑法第30條第2 項之規定，按正犯之刑減輕之。又被告
    甲○○曾於94年間因詐欺案件，經本院以93年度易字第812
    號判決判處有期徒刑三月確定，而於94年10月25日執行完畢
    ，此有臺灣高等法院被告前案紀錄表附卷可參，其前曾受有
    期徒刑之執行完畢，於五年以內故意再犯本件最重本刑為有
    期徒刑以上之罪，應依刑法第47條第1 項之規定論以累犯，
    並加重其刑，並依法先加後減之。原審認被告甲○○罪證明
    確，因而援引刑事訴訟法第449 條第2 項、第3 項、第454
    條、刑法第339 條第1 項、第30條第2 項、第41條第1 項前
    段、刑法施行法第1 條之1 之規定，量處被告甲○○有期徒
    刑四月，並諭知易科罰金之折算標準，固非無見；然被告甲
    ○○分別於98年8 月28日及98年8月31日賠償告訴人乙○○
    6000元及5000元，此有郵政國內匯款執據在卷可參，復經告
    訴人乙○○具狀表示同意以上開款項達成和解，原判決未及
    審酌上情，顯有未合，是被告甲○○上訴意旨空言否認犯罪
    指摘原判決不當，雖無理由，已如前述，然原判決既有上開
    可議之處，即屬無可維持，應由本院予以撤銷改判。爰審酌
    被告甲○○雖非實際遂行詐欺取財犯行之人，然其提供帳戶
    以供他人使用，影響財產交易秩序，且於犯後業已賠償告訴
    人乙○○，復於犯後尚能坦承犯行，及其品行、犯罪動機、
    目的、手段、生活狀況、智識程度、犯罪所得及犯罪所生之
    損害等一切情狀，量處如主文第二項所示之刑，並諭知易科
    罰金之折算標準。
據上論斷，應依刑事訴訟法第455條之1第1項、第3項、第369條
第1 項前段、第364 條、第299 條第1 項前段，刑法第30條第1
項、第2 項、第339 條第1 項、第41條第1 項、第47條第1 項，
刑法施行法第1 條之1 ，判決如主文。
本案經檢察官張紜瑋到庭執行職務
中    華    民    國    98    年    9     月    11    日
                  刑事第五庭審判長法  官  李育仁
                                  法  官  孫曉青
                                  法  官  黃雅君
以上正本證明與原本無異。
本件不得上訴。
                                  書記官  簡湘雲
中    華    民    國    98    年    9     月    11    日
附錄本案論罪科刑法條：
刑法第339條第1項
意圖為自己或第三人不法之所有，以詐術使人將本人或第三人之
物交付者，處5 年以下有期徒刑、拘役或科或併科1 千元以下罰
金。


司法院資訊處製作；財團法人民間司法改革基金會備份。
